# 房地产公司自用房产（固定资产）可否再转存货？或者其他合适科目

提问人：rudderzp 时间：2013-02-03 05:21:34
如题，某房地产公司，自行开发房地产项目，自用一段时间，存货转固定资产，现在不在使用，企业想转开发成本或者存货科目，可否？ 企业理由：使用后再转和直接卖从房地产的销售实质上看一样，该资产不因原来放在固定资产而影响其流动性、资产价值； 个人疑问：未见相应规范性文件，如转存货，原来折旧怎么办？净值转还是原值转？

回答人：chenyiwei
投资性房地产可以在满足准则讲解规定的情况下（再开发用于出售）转为存货。 自用固定资产不可以转回存货。 如果将投资性房地产基于现状直接出售，而不经过实质性的再开发，也不能转为存货。

提问人：zico9999 时间：2013-02-09 14:48:34
那企业只要把固定资产转为投资性房地产，然后再转存货啊~~审计中又如何考量？

回答人：chenyiwei
1 、各类资产的持有意图不同，重分类必须提供持有意图改变的充分证据。 2 、投资性房地产转为存货必须经过实质性的再开发，对房屋结构等作出实质性的调整后才可以。